【裁判字號】    90,交聲,884
【裁判日期】    901029
【裁判案由】    違反道路交通管理處罰條例聲明異議
【裁判全文】
臺灣臺北地方法院交通事件裁定              九十年度交聲字第八八四號
    異議人即
    受處分人  乙○○
右列受處分人因違反道路交通管理處罰條例案件，對於臺北市交通事件裁決所中華民
國九十年八月二十九日所為之處分（原處分案號：北市裁三字第駕裁二二－Ｃ000
00000號），聲明異議，本院裁定如左：
        主      文
異議駁回。
        理      由
一、按汽車駕駛人，行經有燈光號誌管制之交岔路口闖紅燈者，處新台幣（下同）一
    千八百元以上五千四百元以下罰鍰，道路交通管理處罰條例第五十三條定有明文
    ，且汽車駕駛人駕駛汽車違反道路交通管理處罰條例第五十三條規定者，除應依
    該條所規定之罰鍰處罰外，並予記違規點數三點，同條例第六十三條第一項第三
    款亦有規定。
二、本件受處分人即異議人乙○○於民國九十年六月十八日中午十二時四十分許，騎
    乘車號ＤＲＤ－一四八號輕型機車，行經台北縣永和市○○路、福美路設有燈光
    號誌管制之交岔路口，明知其行進方向之燈光號誌係禁止通行之紅燈號誌，竟闖
    紅燈橫越永和路行駛，為台北縣警察局中和分局中和派出所巡邏警員甲○○攔停
    制止，以受處分人有違反道路交通管理處罰條例第五十三條規定之行為掣單舉發
    。嗣受處分人於舉發通知單上所載應到案日期前向原處分機關提出申訴，經原處
    分機關函請原舉發機關調查結果，仍認受處分人有上開闖紅燈之違規行為，原處
    分機關乃於九十年八月二十九日依道路交通管理處罰條例第五十三條及第六十三
    條第一項第三款規定從輕裁處罰鍰一千八百元，並記違規點數三點（原處分於裁
    決書內應將據以裁罰之道路交通管理處罰條例第六十三條第一項第三款規定列在
    舉發違反法條欄內）。
三、訊據受處分人矢口否認其有右開闖紅燈之違規行為，辯稱：當時是中午十二點多
    ，伊一點才要去客戶那裡，沒有必要闖紅燈，故伊係綠燈騎過去，因黃燈太快，
    伊騎車太慢，才造成誤會云云，然查：證人舉發警員甲○○到庭證稱：當時我和
    另一位同仁機車巡邏，沿永和路往福美路口行進，受處分人沿福美路穿越永和路
    ，我行進方向是綠燈，受處分人行進方向是紅燈，我目視受處分人闖紅燈穿越永
    和路直行，我與同仁駕車左轉福美路超前攔截，攔停時距離交岔路口約十公尺遠
    ，攔停地點門牌號碼不詳，我確定我沿永和路行駛的方向是綠燈號誌，正要駛入
    路口，發現受處分人駕車慢速由我右前方橫行穿越路口，闖紅燈行為明確等語，
    因證人甲○○係本件原處分機關所認定受處分人有右開違規行為之原證人，其到
    庭在本院法官面前具結以言詞供述本件訴訟上之待證事實（即受處分人有右開違
    規事實），因其與受處分人毫無怨懟，自無自陷於偽證罪之追訴而構詞誣賴受處
    分人之理，是本院由其供述已得有受處分人確有右開違規行為之心證，且於本件
    卷存證據資料內並無任何積極證據足以證明證人甲○○上開供述係屬虛偽，亦無
    有足以令人顯信其供述為不可採之品性證據或前科證據存在，本院自不得僅以證
    人為本件開單告發受處分人之員警而全盤抹煞其在訴訟上所具有之原證人資格，
    而受處分人對上開證人之供述並無法舉出或請本院調查任何對其有利之證據資料
    ，以使本院對證人所供述受處分人違規之事實產生任何合理之懷疑，且交通警察
    掣單舉發違反道路交通管理處罰條例所列之違規事實，本質上為行政處分，係公
    務員基於職務上之權力，依法就特定之具體事件所為之具公法上效果之單方面行
    政行為，基於公務員為公法上行為具有公信力之原則，該行政行為當可被推定為
    真正，其據以依法處分之事實認定亦為正確無誤。況無論受處分人是否下午才須
    前往客戶地點修繕而無時間壓力，然此與闖紅燈行為並不必然發生絕對關聯性，
    蓋證人甲○○亦證稱：受處分人係緩慢騎乘機車闖紅燈橫越永和路口等情。從而
    ，受處分人空言否認其未闖紅燈，警員不聽解釋云云，無非係卸責之詞，不足採
    信。綜上所述，本件受處分人闖紅燈之違規事證明確，原處分機關依右開道路交
    通管理處罰條例第五十三條及第六十三條第一項第三款規定從輕裁處罰鍰一千八
    百元，並予記違規點數三點，核無違誤，本件受處分人之異議為無理由，自應將
    其異議駁回。
四、據上論斷，應依道路交通案件處理辦法第十九條，裁定如主文。
中      華      民      國    九十      年      十      月    二十九    日
                          臺灣臺北地方法院交通法庭
                                      法  官    李麗玲
右正本證明與原本無異。
如不服本裁定，應於裁定送達後五日內向本院提出抗告狀。
                                      書記官    江虹儀
中      華      民      國      九十    年      十     月     二十九    日


司法院資訊處製作；財團法人民間司法改革基金會備份。
